【裁判字號】    97,交聲,461
【裁判日期】    970612
【裁判案由】    聲明異議
【裁判全文】
臺灣彰化地方法院交通事件裁定         97年度交聲字第461號
                                     97年度交聲字第465號
原處分機關  交通部公路總局臺中區監理所彰化監理站
異 議人 即
受 處分 人  甲○○
上列異議人因違反道路交通管理處罰條例案件，對於交通部公路
總局臺中區監理所彰化監理站民國九十七年三月五日所為之裁決
書（彰監四字第裁六四－Ｇ八Ｈ○○七○九三、Ｇ八Ｈ○○七一
○二號），聲明異議，本院裁定如下：
    主  文
異議均駁回。
    理  由
一、原處分意旨略以：異議人先後於民國九十六年十二月二十四
    日晚上七時四十三分許、同日晚上十時二十五分許，駕駛車
    牌號碼ＺＺ－○八三三號自用租賃小客車，行經臺中市○○
    路○段，因汽車駕駛人行車速度，超過規定之最高時速二十
    公里以上四十公里以下之違規行為，爰依道路交通管理處罰
    條例第四十條、第八十五條第一項、第六十三條第一項第一
    款規定，各裁處罰鍰新臺幣（下同）一千八百元，並記違規
    點數一點。
二、聲明異議意旨略以：夜間行駛、路標不明、未設置燈號，且
    同一路段於同一天拍攝二次，該相機疑似未經檢測而故障，
    爰請求撤銷原處分等語。
三、按行車速度，依速限標誌或標線之規定，道路交通安全規則
    第九十三條第一項定有明文。又汽車駕駛人，行車速度超過
    規定之最高時速，或低於規定之最低時速者，處新臺幣一千
    二百元以上二千四百元以下罰鍰，並予記違規點數一點。道
    路交通管理處罰條例第四十條、第六十三條第一項第一款分
    別定有明文。
四、經查：
  (一)異議人先後於九十六年十二月二十四日晚上七時四十三分許
    、同日晚上十時二十五分許，駕駛車牌號碼ＺＺ－○八三三
    號自用租賃小客車，行經臺中市○○路○段，因汽車駕駛人
    行車速度，超過規定之最高時速二十公里以上四十公里以下
    之違規行為，經臺中市警察局交通隊警員逕行舉發，並移送
    原處分機關裁決之事實，此有臺中市警察局舉發違反道路交
    通管理事件通知單、原處分機關違反道路交通管理事件裁決
    書各二紙在卷可稽。
  (二)異議人雖辯稱：夜間行駛、路標不明、未設置燈號云云。按
    汽車駕駛人行車速度超過規定之最高速限，經採用固定或非
    固定式科學儀器取得證據資料證明者，於一般道路須至少於
    一百公尺前，明顯標示之，道路交通管理處罰條例第七條之
    二第三項定有明文。本案二件違規行為之違規地點前約一百
    零九公尺處，確實設有速限五十公里之速限標誌及「超速行
    駛照相開罰」之警告標示，且上開速限標誌及警告標示均懸
    掛在路燈下方，亦未遭其他物品遮蔽等情，此有臺中市警察
    局九十七年五月十六日中市警交字第○九七○○三六七三二
    號函及隨函檢附之現場照片六幀在卷可稽，足徵異議人此部
    分抗辯，顯非事實，不足採信。
  (三)異議人另辯稱：同一路段於同一天拍攝二次，該相機疑似未
    經檢測而故障云云。本案二件違規行為，係由臺中市警察局
    以雷達式測速儀進行測速照相後，逕行舉發，而本案違規地
    點所裝設之雷達式測速儀（機器編號：主機一三八三號、天
    線一三八三號），曾由經濟部標準檢驗局於九十六年六月十
    二日檢定合格，該檢定之有效期限至九十七年六月三十日止
    ，此有臺中市警察局九十七年五月十六日中市警交字第○九
    七○○三六七三二號函及隨函檢附之經濟部標準檢驗局雷達
    測速儀檢定合格證書一紙在卷可憑，本案所使用之雷達式測
    速儀既經檢定合格，且仍在有效期限之內，其準確性應無疑
    義，該雷達式測速儀所測得違規行為之採證數值、照片即具
    公信力，自可作為執法採證、認定之依據。況且，異議人既
    無法具體指出上開雷達式測速儀所測得之採證數值、照片有
    何錯誤之處，亦未能提出任何證據足資認定該雷達式測速儀
    有何故障之可能性，自難徒憑其個人推測之詞，逕認上開雷
    達式測速儀確有故障之情事，是異議人上開抗辯，亦不可採
    。
  (四)再依卷附臺中市警察局九十七年五月十六日中市警交字第○
    九七○○三六七三二號函及隨函檢附之採證照片所示，異議
    人所駕駛上開自用租賃小客車，確實先後於九十六年十二月
    二十四日晚上七時四十三分二十七秒、同日晚上十時二十五
    分四十二秒，分別以時速八十公里、八十六公里之速度，行
    經臺中市○○路○段之違規地點，異議人於上開時地，確有
    汽車駕駛人行車速度，超過規定之最高時速二十公里以上四
    十公里以下之違規行為，應堪認定。
  (五)從而，原處分機關依道路交通管理處罰條例第四十條、第八
    十五條第一項、第六十三條第一項第一款規定，各裁處罰鍰
    一千八百元，並記違規點數一點之裁罰，自無違法、不當，
    異議人之聲明異議，即無理由，均應予駁回。
據上論斷，應依道路交通管理處罰條例第八十七條第二項，道路
交通案件處理辦法第十九條，裁定如主文。
中    華    民    國    97    年    6     月    12    日
                          交通法庭    法  官  鄭舜元
以上正本證明與原本無異。
如不服本裁定，應於送達後五日內，向本院提出抗告狀（須附繕
本）。
中    華    民    國    97    年    6     月    12    日
                                      書記官  呂雅惠


司法院資訊處製作；財團法人民間司法改革基金會備份。
